【裁判字號】    99,消債抗,75
【裁判日期】    990915
【裁判案由】    聲明異議（消債）
【裁判全文】
臺灣臺北地方法院民事裁定            99年度消債抗字第75號
抗  告  人  永豐商業銀行股份有限公司
法定代理人  甲○○
代  理  人  丙○○
相  對  人  乙○○
上列當事人間因消費者債務清理條例聲明異議事件，抗告人對於
民國99年6月24日本院99年度執事聲字第10028號裁定，提起抗告
，本院管轄之第二審合議庭裁定如下：
    主  文
抗告駁回。
抗告程序費用由抗告人負擔。
    理  由
一、抗告意旨略以：抗告人對相對人有本金新臺幣（下同）191,
    062 元及利息、違約金債權（下稱系爭債權）存在，相對人
    於聲請更生時惡意隱匿債務，漏未陳報抗告人該債權，法院
    亦未依職權調查必要之事實及證據，逕以相對人陳報內容為
    據，致抗告人未受通知陳報債權。嗣抗告人因法人合併後始
    得知相對人更生開始之情事而申報債權，已逾申報債權、補
    報債權期間，並未列計於本院所製作之更生方案認可裁定分
    配表中，致抗告人該債權生失權效力。為此，爰依法提出抗
    告請求廢棄原裁定，併准抗告人補報債權以重製分配表，或
    准相對人更生履畢後，仍依更生條件向抗告人履行債務等語
    。
二、按對於債務人之債權，於法院裁定開始更生或清算程序前成
    立者，為更生或清算債權。前項債權，除本條例別有規定外
    ，不論有無執行名義，非依更生或清算程序，不得行使其權
    利。債權人應於法院所定申報債權之期間內申報債權之種類
    、數額或其順位；其有證明文件者，並應提出之。債權人因
    非可歸責於己之事由，致未於前項所定期間申報債權者，得
    於其事由消滅後10日內補報之。但不得逾法院所定補報債權
    之期限。監督人或管理人收受債權申報，應於補報債權期限
    屆滿後，編造債權表，由法院公告之，並應送達於債務人及
    已知住居所、事務所或營業所之債權人。未選任監督人或管
    理人者，前項債權表，由法院編造之。消費者債務清理條例
    第28條、第33條分別定有明文。又債務人依更生條件全部履
    行完畢者，除本條例別有規定外，已申報之債權未受清償部
    分及未申報之債權，均視為消滅；但其未申報係因不可歸責
    於債權人之事由者，債務人仍應依更生條件負履行之責，亦
    為同條例第73條所明定。
三、經查，本件相對人聲請更生事件，經本院於民國97年11月14
    日以97年度消債更字第803號裁定自97年11月14日下午4時起
    開始更生程序，並於97年11月18日公告債權人應於97年12月
    5 日前向本院申報債權，於97年12月20日前，向本院補報債
    權（見本院97年度執消債更字第104號事件卷第5 至7頁）。
    而抗告人主張之系爭債權，係成立於法院裁定開始更生程序
    前，為更生債權，本應依更生程序行使債權，惟抗告人未於
    前開期限內申報、補報債權，是本院所編造97年12月24日公
    告之債權表，未列有抗告人之系爭債權（見本院97年度執消
    債更字第104 號事件卷第88至91頁），其後97年度執消債更
    字第104號裁定，於99年3月30日認可之更生方案所附更生清
    償分配表，未列系爭債權之清償方案，於法即無不合。次查
    ，相對人所提供之聯合徵信中心債權人清冊，係其截至97年
    6 月底之債務餘額及債權銀行機構資訊，然該份聯合徵信資
    料確無載列系爭債權及抗告人之相關資料，縱抗告人所提供
    之95年10月4日、99年8月17日聯合徵信中心網路查詢單、臺
    灣士林地方法院96年6月25日士院鎮96執夏20207字第096031
    8281號債權憑證等資料，足資證明抗告人確有系爭債權存在
    ，且於法院裁定開始更生程序前即登載於聯合徵信中心資料
    庫中，是可認其未於法定期限內申報系爭債權係屬不可歸責
    ，惟抗告人亦僅得依前揭消費者債務清理條例第73條但書規
    定，請求相對人仍應依更生條件負履行之責，或依同條例第
    74條行使權利，使抗告人受與已申報債權人同等之待遇，以
    保障抗告人之程序參與權。至更生方案未將系爭債權列入分
    配，乃適用前開法條規定之當然結果，與方案內容公允與否
    ，亦屬無涉。
四、再按債務人有薪資、執行業務所得或其他固定收入，法院認
    更生方案之條件公允者，得不經債權人會議可決，逕依債務
    人之聲請或依職權以裁定認可更生方案。消費者債務清理條
    例第64條第1項定有明文。是本院97年度執消債更字第104號
    裁定以相對人確有薪資、執行業務所得或其他固定收入，相
    對人所提更生方案核屬公允，復無消費者債務清理條例第63
    條、第64條第2 項規定不應認可之消極事由存在，不經債權
    人會議可決而依職權認可更生方案，於法亦無不合。從而，
    原審裁定駁回抗告人之異議，於法並無違誤。抗告意旨指謫
    原裁定為不當，求予廢棄云云，核與更生方案應否認可判斷
    無涉，其抗告為無理由，自應予駁回。
五、據上論結，本件抗告為無理由，依消費者債務清理條例第15
    條，民事訴訟法第495條之1第1項、第449條第2 項、第95條
    、第78條，裁定如主文。
中    華    民    國    99    年    9     月    15    日
                  民事第四庭    審判長法  官  匡  偉
                                      法  官  林怡伸
                                      法  官  余明賢
以上正本係照原本作成
本裁定不得抗告
中    華    民    國    99    年    9     月    15    日
                                      書記官  楊勝欽

司法院資訊處製作；財團法人民間司法改革基金會備份。
